【裁判字號】    97,訴,937
【裁判日期】    970331
【裁判案由】    毒品危害防制條例
【裁判全文】
臺灣臺中地方法院刑事判決               97年度訴字第937號
公  訴  人  臺灣臺中地方法院檢察署檢察官
被      告  甲○○
                    （另案
上列被告因違反毒品危害防制條例案件，經檢察官提起公訴（九
十七年度毒偵字第六六二號），本院合議庭裁定進行簡式審判程
序，判決如下：
    主    文
甲○○施用第一級毒品，累犯，處有期徒刑壹年。
    犯罪事實
一、甲○○前因竊盜案件，經本院以九十二年度易字第二一八二
    號判決判處有期徒刑十月，緩刑五年確定；惟其又於緩刑期
    內因竊盜案件，經本院以九十三年度易字第二五三０號判決
    判處有期徒刑一年六月，由臺灣高等法院臺中分院以九十四
    年度上易字第四七二號判決駁回上訴確定；再因施用第一、
    二級毒品案件，經本院以九十三年度訴字第二六五五號判決
    分別判處有期徒刑八月及四月確定。後三案嗣經法院裁定應
    執行有期徒刑二年三月確定，並裁定撤銷前揭緩刑宣告，接
    續執行上開竊盜案件所處有期徒刑十月之刑期，於民國九十
    五年十一月二十四日假釋出監，至九十六年七月十六日假釋
    期滿未經撤銷，以已執行完畢論。甲○○又因施用毒品案件
    ，經觀察、勒戒後，認無繼續施用毒品之傾向，於九十三年
    八月十三日觀察、勒戒執行完畢釋放出所。詎其仍不知悔改
    ，在前揭觀察、勒戒執行完畢釋放後五年內，復基於施用第
    一級毒品之犯罪故意，於九十六年十一月八日之某時，以將
    海洛因置於針筒內注射之方式，在臺中縣大里市○○里○○
    路二五二號住處內，施用第一級毒品海洛因一次。嗣於九十
    六年十一月十日下午七時四十四分許，因甲○○為毒品列管
    人口，經員警通知前往臺中市警察局第六分局西屯派出所接
    受採尿，結果呈嗎啡陽性反應，始悉上情。
二、案經臺中市警察局第六分局報告臺灣臺中地方法院檢察署檢
    察官偵查起訴。
    理    由
一、被告甲○○於準備程序中，先就上開犯罪事實為有罪之陳述
    ，且所犯係死刑、無期徒刑、最輕本刑為三年以上有期徒刑
    以外之罪，經本院合議庭依刑事訴訟法第二百七十三條之一
    第一項之規定，裁定由法官一人獨任進行簡式審判程序，合
    先敘明。
二、上開犯罪事實，業據被告甲○○於本院審理時坦承不諱，且
    被告於前揭時、地為警查獲後，經警採其尿液送驗結果，確
    呈嗎啡（施用海洛因者會在其體內代謝為嗎啡成分殘留，並
    經由尿液排出）陽性反應，有中山醫學大學附設醫院檢驗科
    藥物檢測中心檢驗報告、尿液代號與真實姓名對照表各一份
    在卷可參，足徵被告前揭自白應屬實情。而被告前因施用毒
    品案件，經觀察、勒戒後，認無繼續施用毒品之傾向，於九
    十三年八月十三日觀察、勒戒執行完畢釋放出所等情，有臺
    灣高等法院被告前案紀錄表及刑案資料查註紀錄表各一份附
    卷可按。本案事證已臻明確，被告犯行洵堪認定。
三、查被告甲○○前因施用毒品案件，經觀察、勒戒執行完畢並
    釋放後，五年內再度施用第一級毒品海洛因，核其所為，係
    犯毒品危害防制條例第十條第一項之施用第一級毒品罪。被
    告為供自己施用之目的而持有上開毒品，其於施用前後持有
    海洛因之低度行為，應為施用之高度行為所吸收，不另論罪
    。查被告前因竊盜案件，經本院以九十二年度易字第二一八
    二號判決判處有期徒刑十月，緩刑五年確定；惟其又於緩刑
    期內因竊盜案件，經本院以九十三年度易字第二五三０號判
    決判處有期徒刑一年六月，由臺灣高等法院臺中分院以九十
    四年度上易字第四七二號判決駁回上訴確定；再因施用第一
    、二級毒品案件，經本院以九十三年度訴字第二六五五號判
    決分別判處有期徒刑八月及四月確定。後三案嗣經法院裁定
    應執行有期徒刑二年三月確定，並裁定撤銷前揭緩刑宣告，
    接續執行上開竊盜案件所處有期徒刑十月之刑期，於九十五
    年十一月二十四日假釋出監，至九十六年七月十六日假釋期
    滿未經撤銷，以已執行完畢論，有臺灣高等法院被告前案紀
    錄表及刑案資料查註紀錄表在卷可按。其受有期徒刑之執行
    完畢，五年內故意再犯本件法定本刑有期徒刑以上之罪，為
    累犯，應依法加重其刑。爰審酌被告先前曾因施用毒品犯行
    接受觀察、勒戒及入監服刑，竟未能從中記取教訓，深切體
    認毒品危害己身健康之鉅，反而再次趁隙施用海洛因，顯見
    被告自制能力嚴重不足。尤其被告另因施用第一級毒品案件
    ，甫經本院於九十六年十月三十日以九十六年度訴字第三三
    七八號判決判處有期徒刑十月（已確定，尚未執畢），有上
    開被告前案紀錄表在卷可考。被告於該案經本院判決後猶不
    思收斂，繼續施用毒品不輟，益徵其身染毒癮已深，而有接
    受相當期間監禁教化之必要，以促其及早矯正吸毒惡習；惟
    念及施用毒品固戕害個人健康至鉅，然就他人權益之侵害仍
    屬有限，及其犯罪目的、手段、犯罪後坦承犯行之態度、具
    有國中肄業學歷之智識程度等一切情狀，量處如主文所示之
    刑，以示懲儆。
據上論斷，應依刑事訴訟法第二百七十三條之一第一項、第二百
九十九條第一項前段，毒品危害防制條例第十條第一項，刑法第
十一條前段、第四十七條第一項，判決如主文。
本案經檢察官顏淑惠到庭執行職務。
中    華    民    國    97    年    3     月    31    日
                  刑事第七庭  法  官  高文崇
以上正本證明與原本無異。
如不服本判決，應於收受送達後10日內向本院提出上訴書狀（應
敘述具體理由並附繕本）。
上訴書如未敘述理由，應於上訴期間屆滿後20日內補提理由書於
本院。
                              書記官  林淑慧
中    華    民    國    97    年    3     月    31    日
附錄本案論罪科刑法條：
毒品危害防制條例第十條第一項：
施用第一級毒品者，處六月以上五年以下有期徒刑。


司法院資訊處製作；財團法人民間司法改革基金會備份。
